【裁判字號】    97,消債抗,63
【裁判日期】    971001
【裁判案由】    更生事件之抗告
【裁判全文】
臺灣臺南地方法院民事裁定            97年度消債抗字第63號
抗  告  人
即  債務人  甲○○
上列抗告人因消費者債務清理事件聲請更生，對於中華民國九十
七年八月二十七日本院九十七年度消債更字第一九五號裁定提起
抗告，本院裁定如下：
    主  文
抗告駁回。
抗告程序費用新臺幣壹仟元由抗告人負擔。
    理  由
一、抗告意旨略以：抗告人僅於民國九十七年七月十七日收到貴
    院預納更生程序之必要費用新臺幣（下同）二萬元之通知，
    而同年七月九日收到之通知係補正陳明抗告人與債權銀行成
    立協商後履行協商金額之經濟來源，並非補繳上開費用。又
    抗告人於收受預納費用通知後，即於同年七月二十一日以書
    面向貴院陳明抗告人經濟陷於困境，聲請酌減預納金額，迄
    接獲貴院駁回裁定前均未收受任何通知。爰提起本件抗告請
    求將原裁定廢棄，勿讓抗告人陷於無窮無盡之困境中而自生
    自滅云云。
二、按郵務送達費及法院人員之差旅費不另徵收。但所需費用超
    過應徵收之聲請費者，其超過部分，依實支數計算徵收。前
    項所需費用及進行更生或清算程序之必要費用，法院得酌定
    相當金額，定期命聲請人預納之，逾期未預納者，除別有規
    定外，法院得駁回更生或清算之聲請，消費者債務清理條例
    第六條第二、三項定有明文。立法意旨謂進行更生或清算程
    序所需其他必要費用，例如：監督人或管理人之報酬等，法
    院於程序開始前，得預為估算，並定期間命債務人預納，如
    債務人未預納，除本條例別有規定外（例如：第七條），即
    應駁回更生或清算之聲請。
三、查原審於九十七年五月十五日發函命抗告人於收受補正通知
    後七日內預納更生程序之必要費用二萬元，抗告人已於九十
    七年七月十七日收受上開裁定，惟逾期仍未補正，且具狀表
    示抗告人經濟甚為拮拒，實無能力繳納更生程序之必要費用
    二萬元，懇請體恤抗告人之窘況，適度調降費用等語，有本
    院通知稿、送達證書及抗告人之陳報狀附於原審卷可資憑認
    。抗告意旨雖稱僅於九十七年七月十七日收到預納必要費用
    通知，並未如原裁定所載經於九十七年七月四日及同年月十
    五日二次通知預納必要費用云云，然揆之消費者債務清理條
    例上開條文就此項程序僅規定「得酌定相當金額，定期命聲
    請人預納」，並未規定須為二次以上之通知而逾期未預納者
    ，始得駁回聲請，原審裁定縱有抗告人所陳之誤寫，尚不影
    響前揭駁回裁定之適法性；其次，抗告人雖於收受繳納必要
    費用通知後，以書狀向本院聲請酌減預納金額，然因抗告人
    係聲請更生程序，並非清算程序，而無消費者債務清理條例
    第七條第一項法院應以裁定為准駁規定之適用；且抗告人書
    狀所陳，適足顯示抗告人拒絕繳納必要費用之意思，本院自
    無庸就抗告人請求酌減費用之書狀為准駁裁定，抗告人執此
    抗辯，亦非可採。
四、綜上所述，本件抗告人經本院酌定更生程序之必要費用，並
    通知預納，乃逾期未預納，其聲請更生自不合程式，應予駁
    回。從而，原裁定依消費者債務清理條例第六條之規定，駁
    回其更生之聲請，於法並無違誤。抗告意旨指摘原裁定為不
    當，求予廢棄云云，為無理由，應予駁回。
五、據上論結，本件抗告為無理由，依消費者債務清理條例第十
    五條，民事訴訟法第四百九十五條之一第一項、第四百四十
    九條第一項、第九十五條、第七十八條，裁定如主文。
中    華    民    國    97    年    10    月    1     日
              民事第二庭   審判長法  官  林念祖
                                 法  官  侯明正
                                 法  官  陳賢德
以上正本證明與原本無異。
如不服本裁定，應於裁定送達後十日內，以書狀向本院提出抗告
，並繳納抗告費新臺幣一千元。
中    華    民    國    97    年    10    月    1     日
                                 書記官  余吉祥


司法院資訊處製作；財團法人民間司法改革基金會備份。
